臺灣高等法院高雄分院民事裁定
110年度家抗字第36號
抗  告  人  蔡黃姬會


相  對  人  蔡淑玲  
上列當事人間聲請假處分事件，對於中華民國110年11月8日臺灣
高雄少年及家事法院110年度家全字第42號裁定，提起抗告，本
院裁定如下：
    主    文
抗告駁回。
抗告費用由抗告人負擔。
    理    由
一、抗告人於原審聲請意旨略以：其與相對人間成立附負擔之贈
    與契約，約定其將所有坐落高雄市○○區○○○段0000○00地號土
    地及其上門牌編號高雄市○○區○○○路000號房屋（下稱系爭房
    地）應有部分2分之1贈與相對人，相對人則應將系爭房地半
    數之租金收益給付抗告人作為扶養費，並扶養抗告人至終老
    。惟相對人嗣未履行其負擔，抗告人已依民法第412、416條
    第1項第1 、2 款、第419條等規定，對相對人提起撤銷贈與
    返還贈與物訴訟，並由原法院以110年度家補字第1052受理
    （下稱本案訴訟）。因目前兩造關係交惡，相對人擔心抗告
    人提出撤銷贈與訴訟，而欲將系爭房地贈與其配偶子女，或
    設定抵押權，而有為本件假處分聲請之必要，爰請求相對人
    於本案訴訟裁判確定前，對系爭房地不得讓與、設定抵押及
    為其他一切處分行為等語。
二、原法院以本案所涉訴訟標的及原因事實為一般民事訴訟事件
    ，尚非家事事件法第3條所定之家事事件，依職權移轉管轄
    至臺灣高雄地方法院（下稱高雄地院）。
三、抗告意旨略以：抗告人已向原法院合併提起撤銷贈與之本案
    訴訟及給付扶養費事件，兩造為母女關係，相對人對抗告人
    本有扶養義務，抗告人給付扶養費之請求，業經原法院受理
    ，本案訴訟雖為民事事件，惟與給付扶養費事件基礎事實相
    牽連，應得合併提起由原法院併為審理、裁判，則原法院就
    本件假處分聲請自有管轄權，為此提起抗告，求為廢棄原裁
    定等語。
四、按假處分之聲請，由本案管轄法院或假處分標的所在地之地
    方法院管轄，民事訴訟法第533條第1項前段準用同法524條
    第1項定有明文。經查，抗告人據以為本件假處分聲請之本
    案訴訟為撤銷贈與，所涉訴訟標的及原因事實核屬兩造間財
    產權紛爭，為一般民事訴訟事件，尚非家事事件法第3條所
    定之家事事件，應由普通法院依民事訴訟法規定而為審理裁
    判。又本案訴訟業經原法院以110年度家補字第1052號裁定
    移送高雄地院，抗告人就該移送裁定聲明不服，亦經本院另
    以裁定駁回抗告人此部分抗告（本院110年度家抗字第34號 
    ）。準此，原審將本件假處分聲請，併移送本案管轄法院即
    高雄地院，即無不合。抗告意旨指摘原裁定不當，求予廢棄
    ，為無理由，應予駁回。
五、據上論結，本件抗告為無理由，爰裁定如主文。
中　　華　　民　　國　　111 　年　　1 　　月　　28　　日
                            家事法庭
                                審判長法  官  甯  馨
                                      法  官  何悅芳
                                      法  官  林雅莉
以上正本證明與原本無異。
如不服本裁定應於送達後10日內向本院提出再抗告狀（須按他造
當事人之人數附繕本），並繳納再抗告費新臺幣1,000元。再為
抗告僅得以適用法規顯有錯誤為理由，並應委任律師為代理人。
如委任律師提起再抗告者，應一併繳納再抗告費。
中　　華　　民　　國　　111 　年　　1 　　月　　28　　日
                                      書記官  陳雅芳